【裁判字號】    99,審訴,2941
【裁判日期】    990830
【裁判案由】    毒品危害防制條例
【裁判全文】
臺灣高雄地方法院刑事判決            99年度審訴字第2941號
公  訴  人  臺灣高雄地方法院檢察署檢察官
被      告  甲○○
上列被告因毒品危害防制條例案件，經檢察官提起公訴（99年度
毒偵字第3663號、99年度毒偵字第3863號），嗣於本院準備程序
中被告就被訴事實為有罪之陳述，經本院告知簡式審判程序之旨
，並聽取被告與公訴人之意見後，合議庭裁定由受命法官獨任進
行簡式審判程序，判決如下：
    主  文
甲○○施用第一級毒品，累犯，處有期徒刑捌月。又施用第一級
毒品，累犯，處有期徒刑捌月。應執行有期徒刑壹年貳月。
    事  實
一、甲○○曾於民國89年間因施用毒品案件，經裁定送觀察、勒
    戒後，認有繼續施用毒品傾向，再經本院以89年度毒聲字第
    6842號裁定令入戒治處所施以強制戒治，復經本院以90年度
    毒聲字第568 號裁定停止戒治，所餘戒治期間付保護管束，
    後經本院以90年度毒聲字第3327號裁定撤銷停止戒治，於90
    年12月15日執行完畢，並經臺灣高雄地方法院檢察署檢察官
    以90年度戒毒偵字第1385號為不起訴處分確定。於前開戒治
    執行完畢釋放後5 年內，復於於91年間因施用毒品案件，經
    本院以91年度毒聲字第1251號裁定令入戒治處所施以強制戒
    治，復經本院以91年度毒聲字第6207號裁定停止戒治，所餘
    戒治期間付保護管束，後經本院以92年度毒聲字第1227號裁
    定撤銷停止戒治，於92年10月25日執行完畢，並經本院以91
    年度訴字第1485號判處有期徒刑8 月確定。另於92年間因施
    用毒品案件，經本院以92年度訴字第829 號判處有期徒刑1
    年2 月確定。上開各罪，接續執行，於94年5 月5 日縮短刑
    期假釋出監，於94年7 月20日假釋付保護管束期滿，未經撤
    銷，視為執行完畢。復基於施用第一級毒品海洛因之犯意，
    於99年5 月24日上午某時，在其位於高雄市三民區○○○路
    83號住處，以針筒注射方式，施用第一級毒品海洛因1 次。
    另於99年6 月9 日上午某時，在上開住處，以針筒注射方式
    ，施用第一級毒品海洛因1 次。嗣於99年5 月26日11時13分
    許及99年6 月11日12時2 分許，為臺灣高雄地方法院檢察署
    觀護人室通知至臺灣高雄地方法院檢察署，並得其同意採集
    尿液送驗，結果均呈可待因、嗎啡陽性反應，始悉上情。
二、案經臺灣高雄地方法院檢察署觀護人室報請臺灣高雄地方法
    院檢察署檢察官偵查起訴。
    理  由
一、本件被告甲○○所犯係死刑、無期徒刑、最輕本刑為3 年以
    上有期徒刑以外之罪，其於準備程序中就被訴事實為有罪之
    陳述，經本院告知簡式審判程序之旨，並聽取公訴人及被告
    意見後，合議庭裁定由受命法官獨任進行簡式審判程序，合
    先敘明。
二、訊據被告對於上揭時、地，施用第一級毒品海洛因之事實，
    坦承不諱，而被告為警查獲所採之尿液檢體，經送臺灣檢驗
    科技股份有限公司以酵素免疫分析法及氣相層析質譜檢驗結
    果，均呈現可待因、嗎啡陽性反應，此有臺灣檢驗科技股份
    有限公司濫用藥物實驗室- 高雄99年6 月11日第KＺ00000000
    0000號濫用藥物尿液檢驗報告暨臺灣高雄地方法院檢察署受
    保護管束人（被告）尿液檢體監管紀錄表、臺灣檢驗科技股
    份有限公司濫用藥物實驗室- 高雄99年6 月25日第KＺ000000
    000000號濫用藥物尿液檢驗報告暨臺灣高雄地方法院檢察署
    受保護管束人（被告）尿液檢體監管紀錄表各1 份在卷可稽
    。足徵被告之任意性自白核與事實相符，應堪信為真實，可
    採為本件論罪科刑之依據。是本件事證明確，被告施用第一
    級毒品犯行，洵堪認定，應予依法論科。
三、按海洛因為毒品危害防制條例第2 條第2 項第1 款所稱之第
    一級毒品，不得施用、持有。次按觀察、勒戒或強制戒治執
    行完畢釋放後，5 年內再犯第10條之罪者，應依一般刑事訴
    訟程序予以起訴論罪科刑，此觀諸毒品危害防制條例第20條
    、第23條第2 項規定自明。再按犯毒品危害防制條例第10條
    之罪，經觀察、勒戒後，認無繼續施用毒品之傾向，應即釋
    放，並為不起訴處分；認有繼續施用毒品之傾向者，應由檢
    察官聲請法院裁定令入戒治處所施以強制戒治，至無繼續戒
    治之必要，強制戒治期滿，應即釋放，由檢察官為不起訴處
    分。經觀察勒戒、強制戒治執行完畢釋放後，5 年內再犯第
    10條之罪，依93年1 月9 日修正施行之毒品危害防制條例第
    23條第2 項規定意旨，應由檢察官偵查起訴。又依修正後之
    規定，僅限於「初犯」及「5 年後再犯」二種情形，始應先
    經觀察、勒戒或強制戒治程序。倘被告於5 年內已再犯，經
    依法追訴處罰，縱其第3 次（或第3 次以上）再度施用毒品
    之時間，在初犯經觀察、勒戒或強制戒治執行完畢釋放5年
    以後，已不合於「5 年後再犯」之規定，且因已於「5 年內
    再犯」，顯見其再犯率甚高，原實施觀察、勒戒或強制戒治
    ，已無法收其實效，即應依該條例第10條處罰（最高法院97
    年度第5 次刑事庭會議決議參照）。查被告曾於89年間因施
    用毒品案件，經裁定送觀察、勒戒後，認有繼續施用毒品傾
    向，再經本院以89年度毒聲字第6842號裁定令入戒治處所施
    以強制戒治，復經本院以90年度毒聲字第568 號裁定停止戒
    治，所餘戒治期間付保護管束，後經本院以90年度毒聲字第
    3327號裁定撤銷停止戒治，於90年12月15日執行完畢，並經
    臺灣高雄地方法院檢察署檢察官以90年度戒毒偵字第1385號
    為不起訴處分確定。於前開戒治執行完畢釋放後5 年內，復
    於於91年間因施用毒品案件，經本院以91年度毒聲字第1251
    號裁定令入戒治處所施以強制戒治，復經本院以91年度毒聲
    字第6207號裁定停止戒治，所餘戒治期間付保護管束，後經
    本院以92年度毒聲字第1227號裁定撤銷停止戒治，於92年10
    月25日執行完畢，並經本院以91年度訴字第1485號判處有期
    徒刑8 月確定，有臺灣高等法院被告前案紀錄表1 份在卷可
    參，復分別於99年5 月24日上午某時、99年6 月9 日上午某
    時，分別施用第一級毒品海洛因各1 次，則公訴人予以起訴
    ，尚無不合，本院自得依法論科。
四、核被告所為，係犯毒品危害防制條例第10條第1 項之施用第
    一級毒品罪。被告持有第一級毒品後進而施用，其持有之低
    度行為應為施用之高度行為所吸收，故不另論其持有毒品罪
    。被告所犯上開2 罪，犯意各別，罪質各異，行為互殊，係
    為數罪，應予分論併罰。被告有事實欄所載之前案紀錄，甫
    於94年7 月20日執行完畢，有卷附臺灣高等法院被告前案紀
    錄表可按，其受有期徒刑執行完畢，5 年以內故意再犯有期
    徒刑以上之罪，為累犯，應加重其刑。本院審酌被告前因施
    用毒品案件，經勒戒、觀察程序，由檢察官不起訴處分後，
    仍不知悛悔，再次施用毒品自戕其身，顯然缺乏戒絕毒品之
    決心，且被告前有施用毒品之前科紀錄，素行不良，惟念及
    被告坦承施用第一級毒品之事實，且其行為尚未害及他人，
    並斟酌被告之犯罪動機、手段以及被告之知識程度等一切情
    狀，量處如主文所示之刑。
據上論斷，應依刑事訴訟法第273 條之1 第1 項、第284 條之1
、第299 條第1 項前段，毒品危害防制條例第10條第1 項，刑法
第11條前段、第47條第1 項、第51條第5 款，判決如主文。
本案經檢察官杜妍慧到庭執行職務。
中    華    民    國    99    年    8     月    30    日
                  刑事第十庭    法  官  曾子珍
以上正本證明與原本無異。
如不服本判決，應於收受送達後10日內向本院提出上訴書狀。
中    華    民    國    99    年    8     月    30    日
                                書記官  李承悌
附錄本判決論罪科刑法條全文：
毒品危害防制條例第10條
施用第一級毒品者，處6月以上5年以下有期徒刑。
施用第二級毒品者，處3年以下有期徒刑。

司法院資訊處製作；財團法人民間司法改革基金會備份。
